【裁判字號】    95,抗,3
【裁判日期】    950419
【裁判案由】    清償借款
【裁判全文】
福建高等法院金門分院民事裁定             95年度抗字第3號
抗  告  人  丁○○
相  對  人  華南商業銀行股份有限公司
法定代理人  丙○○
送達代收人  甲○○
相  對  人  乙○○
上列抗告人因與相對人華南商業銀行股份有限公司等人間，對於
中華民國95年1 月24日福建金門地方法院93年度執字第360 號所
為裁定，提起抗告，本院裁定如下：
    主  文
抗告駁回。
抗告程序費用由抗告人負擔。
    理  由
一、按強制執行程序開始後，除法律另有規定外，不停止執行。
    有回復原狀之聲請，或提起再審或異議之訴，或對於和解為
    繼續審判之請求，或提起宣告調解無效之訴、撤銷調解之訴
    ，或對於許可強制執行之裁定提起抗告時，法院因必要情形
    或依聲請定相當並確實之擔保，得為停止強制執行之裁定；
    強制執行法第18條定有明文。
二、本件抗告意旨略以：
（一）相對人即債權人乙○○係詐欺集團，且所提出之執行名義
      含糊，違背程序，另抗告人與債權人乙○○之民、刑訴訟
      尚未結案。相對人即債權人華南銀行北臺中分行之債權已
      不存在，其利用職權偽造不實債權。另本件鑑價之中興鑑
      價公司就異議人所有之35筆土地，以不合理超低價估算底
      價，有偽造文書罪嫌；以上所述，均侵害抗告人之利益。
      故請求已執行之第一拍、第二拍應予廢標，不可發放權利
      移轉證明書，並禁止第三拍之繼續執行。
（二）抗告人所有漁村段第451 地號土地數十年受軍方放置地雷
      於該土地內，於查封拍賣前已具狀聲明。該土地數十年供
      軍方使用，尚未依法向國防部申請排雷及請求損害賠償，
      竟遭拍賣。又抗告人所有湖字第62277-1 、62277-2 經依
      法申請建設房屋在上，漁村段第291 地號作為飯店，放置
      熱水鍋爐、空調系統、供水系統、儲水庫使用；故上開二
      筆拍賣之土地應予廢標處理。
（三）抗告人前數次向原審法院執行處提出異議未獲停止執行之
      處分，乃提起本件抗告。
三、經查：
（一）相對人債權人華南銀行係以臺灣臺中地方法院92年12月5
      日92執夏字第31112 號債權憑證為執行名義，聲請對抗告
      人之土地強制執行，執行名義所載未償本金尚約有344 萬
      元，抗告人如認已悉數清償，自應依強制執行法第14條之
      規定，提起債務人異議之訴，並聲請為停止強制執行之裁
      定。
（二）相對人即併案債權人乙○○提出有效執行名義聲請強制執
      行，其是否以詐欺手段取得債權，原審法院執行處確無從
      為實體認定；抗告人與債權人之間有民、刑訴訟繫屬，非
      法定停止執行之事由；如抗告人認有妨礙債權人請求之事
      由，亦應依強制執行法第14條之規定，提起債務人異議之
      訴，並聲請為停止強制執行之裁定。
（三）抗告人主張中興鑑價公司偽造文書，惟抗告人未檢附具體
      事證，亦未見檢察官關於偵查情形之證據，自難僅憑抗告
      人片面之陳述，即認定中興鑑價公司有不法情事。況原審
      法院執行處承辦法官於94年3 月29日已當面告知抗告人，
      如認鑑價結果不實，可另行陳報鑑價機構，但迄94年11月
      22日進行第一次拍賣時，均未接獲抗告人陳報之另為鑑價
      機構名稱，故原審法院執行處未另行鑑價。而中興鑑價公
      司之鑑價結果，亦無證據顯示與市價顯不相當，故原審法
      院執行處參考鑑價結果核定底價，並無不當。
（四）致於抗告人所稱：漁村段第451 地號土地未依法向國防部
      聲請排雷，及尚未向國防部請求損害賠償；漁村段第291
      地號土地作為飯店放置物品使用，主張拍賣不成立云云。
      查抗告人所有第451 地號土地雖遭拍賣，但如抗告人所稱
      上情若屬實，其係於拍賣之前已成立之損害賠償請求權，
      並不因系爭土地被拍賣而生影響，損害賠償之請求權人仍
      可循民事程序向國防部請求賠償；又第451 地號土地如屬
      雷區，拍定人仍可請求國防部排雷，與所有權之歸屬無關
      ；至於第291 地號土地拍賣公告已註明其上座落有建物一
      棟，建物不在拍賣範圍，依債務人占有現況點交，對抗告
      人之利益不生影響。本件抗告人所主張之理由均非廢標之
      事由，亦無積極證據可認上揭執行程序有侵害抗告人利益
      之情事。
（五）綜上所述，抗告人所主張之理由均非法定停止執行之事由
      ，原審法院執行處自不得逕依其聲明遽予停止強制執行之
      程序，抗告意旨仍執前詞指摘原裁定不當，聲明廢棄，停
      止執行程序之進行，為無理由，應予駁回。
四、據上論結，本件抗告為無理由，依強制執行法第三十條之一
    ，民事訴訟法第四百九十五條之一第一項、第四百四十九條
    第一項、第九十五條、第七十八條，裁定如主文。
中    華    民    國 九十五  年   四  月   十九   日
                          民事庭審判長法  官 蔡  清  遊
                                      法  官 陳  世  宗
                                      法  官 黃  玉  清
正本係照原本作成。
不得抗告。
中    華    民    國 九十五  年   四  月 二十一   日
                                      書記官 黃月瞳


司法院資訊處製作；財團法人民間司法改革基金會備份。
